臺灣臺中地方法院刑事判決　　　　　　　95年度訴字第3709號
公　訴　人　臺灣臺中地方法院檢察署檢察官
被　　　告　甲○○
　　　　　　　　　　之3
上列被告因違反毒品危害防制條例等案件，經檢察官提起公訴（
九十五年度毒偵字第四六七五號、九十五年度偵字第二六九五八
號），本院合議庭裁定進行簡式審判程序，判決如下：
    主    文
甲○○施用第一級毒品，處有期徒刑柒月；扣案之注射針筒壹支
沒收。又攜帶兇器，毀壞門扇竊盜，處有期徒刑捌月。主刑部分
應執行有期徒刑壹年貳月。
    犯罪事實
一、甲○○前因施用毒品案件，經觀察、勒戒後，認無繼續施用
    毒品之傾向，於民國九十二年十一月三日觀察、勒戒執行完
    畢釋放出所，並經臺灣臺中地方法院檢察署檢察官於同年月
    五日以九十二年度毒偵字第三０六二號為不起訴處分確定。
    詎仍不知警惕，於上開觀察、勒戒執行完畢釋放後五年內，
    復因基於施用第一級毒品之犯意，於九十五年九月二十三日
    下午三時許，在臺中縣大肚鄉○○路環保公園內，以將海洛
    因置於針筒內注射之方式，施用第一級毒品海洛因一次。嗣
    於九十五年九月二十八日晚間十時許，經警持本院核發之搜
    索票至甲○○位在臺中縣大肚鄉○○村○○路一八０巷五十
    三號之三執行搜索，當場扣得其所有供施用洛因犯罪使用之
    注射針筒一支而予查獲。
二、甲○○另意圖為自己不法之所有，於九十五年九月二十七日
    下午某時，攜帶客觀上足供作為兇器使用之鐵鉗一支（未扣
    案），至臺中縣大肚鄉○○村○○路○段七十巷二弄十號之
    二蔡銘鍾之住處，先以上開鐵鉗剪斷該處大門下方鐵製柱條
    ，使其喪失防閑作用予以毀壞後，再開啟大門進入屋內（侵
    入住宅部分未據告訴），竊取蔡銘鍾所有之宏碁牌筆記型電
    腦一部（價值據蔡銘鍾稱約為新臺幣二萬元），得手後旋即
    離去，並將該部電腦售予不知情之通訊行店員換取現金花用
    。嗣蔡銘鍾返家後發現財物遭竊，乃報警處理，經警依據該
    處客廳延長線插座上採得之指紋，送請內政部警政署刑事警
    察局鑑驗比對，確認與甲○○留存之指紋資料相符，始查悉
    上情。
三、案經臺中縣警察局烏日分局報請臺灣臺中地方法院檢察署檢
    察官偵查起訴。
    理    由
一、本件被告甲○○於準備程序中，先就上開犯罪事實為有罪之
    陳述，且所犯係死刑、無期徒刑、最輕本刑為三年以上有期
    徒刑以外之罪，經本院合議庭依刑事訴訟法第二百七十三條
    之一第一項之規定，裁定由法官一人獨任進行簡式審判程序
    ，先此敘明。
二、上開犯罪事實，業據被告甲○○於警詢及偵審中坦承不諱，
    核與證人即被害人蔡銘鍾於警詢中證述筆記型電腦遭竊情節
    相符，並有內政部警政署刑事警察局鑑驗書一份、照片十三
    張附卷可稽，及注射針筒一支扣案為憑。且被告於九十五年
    九月二十八日為警查獲後，經警採其尿液送驗結果，確呈嗎
    啡陽性反應（施用海洛因者會在其體內代謝為嗎啡成分殘留
    ，並經由尿液排出），有中山醫學大學附設醫院檢驗科藥物
    檢測中心檢驗報告、尿液代號與真實姓名對照表各一份在卷
    可參，足徵被告前揭自白應屬實情。而被告前因施用毒品案
    件，經觀察、勒戒後，認無繼續施用毒品之傾向，於九十二
    年十一月三日觀察、勒戒執行完畢釋放出所，並經臺灣臺中
    地方法院檢察署檢察官於同年月五日以九十二年度毒偵字第
    三０六二號為不起訴處分確定等情，有臺灣高等法院被告前
    案紀錄表、刑案資料查註紀錄表各一份附卷可按。本案事證
    已臻明確，被告犯行洵堪認定。
三、按刑法第三百二十一條第一項第三款之攜帶兇器竊盜罪，係
    以行為人攜帶兇器竊盜為其加重條件，此所謂兇器，其種類
    並無限制，凡客觀上足對人之生命、身體、安全構成威脅，
    具有危險性之兇器均屬之，且祇須行竊時攜帶此種具有危險
    性之兇器為已足，並不以攜帶之初有行兇之意圖為必要。本
    件被告持以行竊之鐵鉗，係金屬材質製成，質地堅硬鈍重，
    持以揮舞均足以傷人生命、身體，客觀上自可供作兇器使用
    。查被告甲○○前因施用毒品案件，經觀察、勒戒執行完畢
    並釋放後，五年內再度施用第一級毒品海洛因，又攜帶兇器
    毀壞被害人蔡銘鍾住處鐵門後，入內行竊財物，核其所為，
    係犯毒品危害防制條例第十條第一項之施用第一級毒品罪，
    及刑法第三百二十一條第一項第二、三款之攜帶兇器、毀壞
    門扇加重竊盜罪。被告為供自己施用之目的而持有上開毒品
    ，其於施用前後持有海洛因之低度行為，應為施用之高度行
    為所吸收，不另論罪。至其所犯上開二罪間，犯意各別，行
    為互殊，應予分論併罰。爰審酌被告曾因施用毒品犯行接受
    觀察、勒戒，猶未能從中記取教訓，深切體認毒品危害己身
    健康之鉅，反而再次趁隙施用海洛因，足見被告自制能力尚
    有未足；且其不思憑恃己力獲致生活所需，竟率爾竊取財物
    侵犯他人財產法益，價值觀念亦有偏差；惟念及施用毒品固
    戕害個人健康至鉅，然就他人權益之侵害仍屬有限，及被告
    施用毒品及竊盜犯罪之目的、手段、於警詢及偵審中坦承犯
    行之態度、具有高中肄業學歷之智識程度等一切情狀，分別
    量處如主文所示之刑，並定其應執行之刑，以示懲儆。扣案
    之注射針筒一支，係被告所有供施用海洛因犯罪使用之物，
    業據被告於本院審理時供承甚詳，應依刑法第三十八條第一
    項第二款之規定，宣告沒收。
據上論斷，應依刑事訴訟法第二百七十三條之一第一項、第二百
九十九條第一項前段，毒品危害防制條例第十條第一項，刑法第
十一條前段、第三百二十一條第一項第二款、第三款、第五十一
條第五款、第三十八條第一項第二款，刑法施行法第一條之一第
一項、第二項前段，判決如主文。
本案經檢察官郭明嵐到庭執行職務。
中　　華　　民　　國　　96　　年　　2 　　月　　7 　　日
                  刑事第七庭  法  官  高文崇
上正本證明與原本無異。
如不服本判決，應於送達後十日內向本院提出上訴狀（須附繕
本），上訴於台灣高等法院台中分院。
                              書記官  林淑慧
中　　華　　民　　國　　96　　年　　2　　月　　7　　日
附錄本案論罪科刑法條：
毒品危害防制條例第十條第一項：
施用第一級毒品者，處六月以上五年以下有期徒刑。
刑法第三百二十一條第一項第二款、第三款：
犯竊盜罪而有左列情形之一者，處六月以上五年以下有期徒刑：
二、毀越門扇、牆垣或其他安全設備而犯之者。
三、攜帶兇器而犯之者。
